【裁判字號】    90,上訴,1615
【裁判日期】    901128
【裁判案由】    違反毒品危害防制條例
【裁判全文】
臺灣高等法院高雄分院刑事判決                    九十年度上訴字第一六一五號
      上  訴  人
      即  被  告  甲○○
右上訴人因違反毒品危害防制條例案件，不服臺灣屏東地方法院九十年度訴字第四七
二號中華民國九十年八月二十二日第一審判決（起訴案號：臺灣屏東地方法院檢察署
九十年度毒偵字第八四九號、第九一四號），提起上訴，本院判決如左：
      主      文
上訴駁回。
      事      實
一、甲○○曾於民國八十七年間因竊盜案件，經臺灣屏東地方法院以八十七年易字第
    一二九○號判決判處有期徒刑一年二月確定，甫於八十九年四月十日執行完畢，
    猶不知悔改。嗣又因施用第二級毒品案件，經強制戒治後，由台灣屏東地方法院
    檢察署檢察官於八十七年九月二十八日以八十七年度偵字第四九四四號為不起訴
    處分確定。然甲○○並未因此心生警惕，竟再因施用第一級毒品海洛因及第二級
    毒品安非他命，經原審法院裁定令入戒治處所強制戒治，並於公訴人提起公訴後
    ，由原審法院於八十九年九月二十七日以八十九年度易字第一一一三號判決判處
    有期徒刑十月確定（尚未執行）。詎甲○○仍然無法戒除毒癮，又於原審法院於
    八十九年十一月二十七日裁定停止戒治後之交付保護管束期間內，基於施用第一
    級毒品海洛因及第二級毒品安非他命之概括犯意，連續在後揭時、地，連續施用
    第一級毒品海洛因及第二級毒品安非他命多次：
  (一)於九十年一月十二日十四時三十分許回溯四十八小時內之某時，在屏東縣竹田鄉
    ○○路一五四之一號億佳鐵材行內，施用第一級毒品海洛因及第二級毒品安非他
    命各乙次，嗣經台灣屏東地方法院檢察署觀護人於九十年一月十二日十四時三十
    分許，採尿送驗結果始被查獲。
  (二)於九十年一月十四日十七時許回溯四十八小時內之某時，在屏東縣竹田鄉○○路
    一五四之一號億佳鐵材行內，施用第一級毒品海洛因及第二級毒品安非他命各乙
    次，後經高雄市政府警察局楠梓分局採尿送驗查獲，並扣得海洛因二小包（分別
    為毛重二公克及零點三公克）、摻有海洛因之香煙二支及安非他命二小包（分別
    為毛重一公克及零點七公克）。
  (三)於九十年三月二十五日二十時許，在屏東縣萬丹鄉水泉村保安宮前處，施用第一
    級毒品海洛因及第二級毒品安非他命各乙次，為屏東縣警察局屏東分局警員在上
    址查獲，並扣得其持有之海洛因一小包（毛重零點二公克）及安非他命一小包（
    毛重零點六公克）。
二、案經台灣屏東地方法院檢察署觀護人、高雄市政府警察局楠梓分局、屏東縣警察
    局屏東分局分別報請台灣屏東地方法院檢察署檢察官簽分偵查聲請簡易判決處刑
    ，原審法院認為不宜以簡易判決處刑，改依通常程序審理。
      理      由
一、訊據上訴人即被告甲○○對於右揭施用第一級毒品海洛因及第二級毒品安非他命
    之事實均坦承不諱，且查：（一）右揭事實欄一、(一)所載被告於九十年一月十二
    日十四時三十分許，在台灣屏東地方法院檢察署經觀護人採集尿液後，經送台灣
    檢驗科技股份有限公司檢驗結果呈現安非他命及嗎啡陽性反應之事實，有台灣屏
    東地方法院檢察署受保護管束人尿液檢體監管紀錄表及台灣科技檢驗股份有限公
    司出具之編號KＺ000000000000號濫用藥物尿液檢驗報告各乙紙附卷可按（九十年
    度毒偵字第二九一號卷），且該公司係以氣相層析質譜儀法對所採尿液進行確認
    檢驗，已排除偽陽性反應產生之可能，且被告於本院審理時已坦承該次犯行（見
    本院卷第三十一頁），因此該部分事證明確，被告犯行堪以認定。（二）又被告
    於事實欄一、(二)(三)部分之事實，除據被告自白無訛外，其於各該被查獲時所採尿
    液，經分別送往高雄市立凱旋醫院及屏東縣衛生局檢驗結果，均呈甲基安非他命
    及嗎啡之陽性反應，亦有高雄市政府警察局楠梓分局嫌疑人尿液送驗姓名代碼對
    照表、高雄市立凱旋醫院煙毒尿液檢驗成績書、屏東縣警察局屏東分局煙毒麻醉
    藥品案嫌疑人尿液採證編號姓名對照表及屏東縣衛生局煙毒及麻醉藥品類委託檢
    驗結果通知書等附卷可稽，此外，並有海洛因三小包（總計毛重二點五公克）、
    安非他命三小包（總計毛重二點三公克）及摻有海洛因之香煙二支扣案可憑。又
    九十年三月二十五日為警扣得之毒品，確係海洛因及安非他命乙情，復有屏東縣
    警察局屏東分局查獲涉嫌毒品危害防制條例毒品初步檢驗報告單及法務部調查局
    鑑定通知書（編號：000000000號）各乙紙在卷可按，是本部分事證亦臻明確，
    被告犯行洵堪認定。
二、按海洛因為第一級毒品、安非他命為第二級毒品，毒品危害防制條例第二條第一
    項第一款、第二款分別定有明文。被告甲○○於前開時、地多次施用第一級毒品
    海洛因及第二級毒品安非他命，核被告所為，係犯毒品危害防制條例第十條第一
    項之施用第一級毒品罪、同條第二項之施用第二級毒品罪。其持有第一級毒品、
    第二級毒品之行為，為嗣後施用第一級毒品罪、第二級毒品之犯行所吸收，均不
    另論罪。被告所犯前開施用第一級毒品罪、施用第二級毒品罪兩罪間，犯意各別
    ，所犯罪名不同，應予分論併罰。又被告多次施用第一級毒品、第二級毒品之行
    為，均時間緊接，各所為犯罪構成要件相同，均顯係各基於概括犯意反覆為之，
    均為連續犯，應分別依刑法第五十六條之規定，分別論以一罪，並均分別依法加
    重其刑。又被告曾因竊盜案件，經臺灣屏東地方法院判處有期徒刑一年二月確定
    ，甫於八十九年四月十日執行完畢，有台灣屏東地方法院檢察署刑案資料查註紀
    錄表乙紙在卷可按，其於五年內再犯有期徒刑以上刑之二罪，均為累犯，均應依
    法加重其刑，並依法遞加之。
三、原審以被告罪證明確，因予適用毒品危害防制條例第十條第一項、第二項、第十
    八條第一項，刑法第十一條前段、第五十六條、第四十七條、第五十一條第五款
    （原審贅引第一項）之規定，並審酌被告犯罪之動機、有多次施用毒品前科，經
    強制戒治及判處徒刑後，又再度犯之，且同時施用兩種不同之毒品，顯見其毒癮
    甚烈，惟其於本院審理中坦承犯行，態度良好等一切情狀，爰分別量處被告施用
    第一級毒品部分有期徒刑一年四月，施用第二級毒品七月，並定應執行刑為有期
    徒刑一年八月；併將扣案之第一級毒品海洛因三包（共毛重二點五公克）、第二
    級毒品安非他命三包（共毛重二點三公克）、摻有海洛因之香煙二支，均為查獲
    之毒品（或含有毒品），均應依毒品危害防制條例第十八條第一項規定，宣告沒
    收銷燬。認事用法核無違誤，所處之刑亦屬適當，被告上訴意旨，以量刑過重為
    由，指摘原判決不當，為無理由，應予駁回。
據上論斷，應依刑事訴訟法第三百六十八條，判決如主文。
本案經檢察官王登榮到庭執行職務。
中    華    民    國      九十      年      十一      月   二十八   日
                              臺灣高等法院高雄分院刑事第一庭
                                  審判長法官  王光照
                                        法官  黃仁松
                                        法官  黃壽燕
右正本證明與原本無異。
施用第一級毒品部分如不服本判決，應於判決送達後十日內向本院提出上訴狀，其未
述理由者並應於提出上訴狀後十日內向本院補提理由書（應附繕本)。
施用第二級毒品部分不得上訴。
                                      書記官  黃富美
中    華    民    國      九十      年      十一      月     三十   日
附錄本判決論罪科刑法條：
毒品危害防制條例第十條
  施用第一級毒品者，處六月以上五年以下有期徒刑。
  施用第二級毒品者，處三年以下有期徒刑。
                                                                  Ｊ


司法院資訊處製作；財團法人民間司法改革基金會備份。
